臺灣臺中地方法院民事裁定
111年度小上字第81號
上  訴  人  鄒豐懋  
            楊杏蓮  
被上訴人    莊領亮  
上列當事人間請求損害賠償事件，上訴人對於民國111年3月24日
本院臺中簡易庭111年度中小字第301號第一審民事判決，提起上
訴，本院合議庭裁定如下：
    主    文
上訴駁回。
第二審訴訟費用新臺幣壹仟伍佰元由上訴人負擔。
    理    由
一、按對於小額程序之第一審裁判之上訴或抗告，非以其違背法
    令為理由，不得為之。又上訴狀內應記載上訴理由，表明：
    （一）原判決所違背之法令及其具體內容。（二）依訴訟資
    料可認為原判決有違背法令之具體事實，民事訴訟法第436
    條之24第2項、第436條之25分別定有明文。又所謂判決有違
    背法令，乃指判決不適用法規或適用不當，亦為同法第468
    條所明定，此亦為小額事件之上訴程序所準用（民事訴訟法
    第436條之32第2項參照）。再以判決有不適用法規或適用不
    當為上訴理由時，其上訴狀或理由書應有具體之指摘，並揭
    示該法規之條項或內容，若係成文法以外之法則，應揭示該
    法則之旨趣，倘為司法院解釋或最高法院之裁判，則應揭示
    該判解之字號或其內容，如依民事訴訟法第469條所列第1款
    至第5款理由提起上訴時，其上訴狀或理由書應揭示合於該
    條款之事實。又因小額事件之上訴程序，並未準用民事訴訟
    法第469條第6款之規定，故判決不備理由或理由矛盾，並非
    當然違背法令，蓋小額訴訟程序之判決書得僅記載主文，而
    就當事人有爭執事項，僅於必要時得加註理由要領（民事訴
    訟法第436條之18第1項參照），是小額訴訟程序之判決書，
    未必均須記載理由，而得由法院斟酌裁量，就當事人有爭執
    之事項，於判決中記載理由之要領。故如上訴人就小額事件
    之判決提起上訴，其訴狀僅以原審認定事實、取捨證據不當
    為由，泛指原判決不備理由或理由矛盾，並未具體指出原審
    判決因而有何不適用法規或適用不當之情形，其上訴即非合
    法。次按上訴不合法者，第二審法院應以裁定駁回之，此於
    小額事件之上訴程序亦準用之，民事訴訟法第444條第1項前
    段、第436條之32第2項亦定有明文。　　
二、上訴意旨略以：本件上訴人（即原告）為鄒豐懋、楊杏蓮二
    人，原審判決書僅記載上訴人鄒豐懋一人，與事實有出入。
　　又上訴人於民國108年12月8日早上向被上訴人詢問何時要依
    本院108年度中簡字第2070號民事判決給付上訴人2人賠償金
    ，被上訴人卻回答打官司你們勝訴就好啦，伊沒有錢。有鄰
    居前來關切，被上訴人向該鄰居述說上訴人有毀損其所有之
    汽車鈑金，然上訴人就被上訴人提告之毀損刑事案件已獲不
    起訴處分，被上訴人有加重誹謗之行為。被上訴人並在公共
    巷道向該鄰居述說巷頭至巷尾打聽上訴人2人是好人或壞人
    ，涉及公然侮辱，本來鄰居有向上訴人買蛋及水果，此後就
    沒有再向上訴人買東西，不但如此，上訴人等所經營之小商
    店，生意一落千丈，此是被上訴人加害所致等語，並聲明：
    原判決廢棄；上廢棄部分，被上訴人應給付上訴人楊杏蓮、
    鄒豐懋各新臺幣4萬元及自起訴狀繕本送達翌日起至清償日
    止，按年息百分之5計算之利息。
三、經查，原審判決書所記載之原告即為上訴人二人，並非僅鄒
    豐懋一人，此觀原審判決書即明，是原審判決書並無與事實
    有出入之情形，先為敘明。至上訴人前揭上訴理由，核屬就
    原審取捨證據、認定事實之職權行使，指摘其為不當，並未
    具體指出原審判決有何合於民事訴訟法第468條或第469條所
    列第1款至第5款之違背法令事實，更未指明其所違反法令之
    條項或內容及具體指摘原審判決究係違反何種經驗法則或論
    理法則，及依訴訟資料可認為原判決有違背法令之具體事實
    ，而合於不適用法規之情形，自難認對原審判決之如何違背
    法令已有具體之指摘，揆諸首揭法規，其上訴為不合法，應
    予駁回。　　　　
四、次按民事訴訟法第436條之32第1項準用同法第436條之19第1
    項之規定，於小額事件之上訴程序，第二審法院為訴訟費用
    之裁判時，應確定其費用額。查本件小額事件之第二審訴訟
    費用額為裁判費新臺幣1500元，爰諭知如主文第2項所示。
五、據上論結，本件上訴為不合法，依民事訴訟法第436條之32
    第1項、第2項、第444條第1項、第95條、第78條、第436條
    之19第1項，裁定如主文。
中　　華　　民　　國　　111 　年　　6 　　月　　2 　　日
                   民事第六庭  審判長法  官  陳學德
                                     法  官  楊雅婷
                                     法  官  謝慧敏
正本係照原本作成。
本裁定不得抗告。
中　　華　　民　　國　　111 　年　　6 　　月　　2 　　日
                                     書記官  黃于娟